【裁判字號】    95,裁,324
【裁判日期】    950216
【裁判案由】    政府採購法
【裁判全文】
最  高  行  政  法  院  裁  定
                                     95年度裁字第00324號
聲  請  人  保證責任雲林縣土木建築勞動合作社
代  表  人  甲○○
上列聲請人因與相對人中國石油股份有限公司煉製研究所間政府
採購法事件，對於中華民國94年5月12日本院94年度裁字第00810
號裁定，聲請再審。本院裁定如下：
    主  文
再審之聲請駁回。
再審訴訟費用由聲請人負擔。
    理  由
一、按當事人對於本院所為裁定聲請再審，必須原裁定具有行政
    訴訟法第273條第1項、第2項所列情形之一者，始得為之。
二、本件聲請人於民國（下同）91年11月12日參加相對人中國石
    油股份有限公司煉製研究所「服務性及環境清潔勞務工作」
    工程（工作案號ＥＨＡ0000000）之投標，經聲請人決標後
    ，相對人依其投標須知第20條規定，於91年11月14日通知聲
    請人依期限前來辦理訂約手續，為聲請人所拒，並於同年月
    19日向相對人提出異議書，要求改採同業廠商連保方式履約
    准予免繳現金保證金，相對人嗣於同年月22日以煉研行政發
    字第0910002259號函通知聲請人，指聲請人要求不符政府採
    購法規定，無法接受，並請於文到2日內前來繳交保證金，
    逾期將依政府採購法第101條第1項第7款規定辦理，該函以
    雙掛號寄送，經郵局定期招領因逾期未具領而遭退件，相對
    人遂於同年12月3日以煉研行政發字第0910002355號函通知
    聲請人，說明聲請人有政府採購法第101條第1項第7款情形
    ，得於接獲通知之次日起20日內，以書面向相對人提出異議
    ，如未提出異議，依政府採購法第102條第3項規定將聲請人
    名稱及相關情形刊登政府採購公報，該函經相對人交付郵政
    機關發送，因未獲會晤聲請人代表人而經郵局定期招領，逾
    期聲請人仍未具領，而被郵局退件，嗣相對人於92年1月8日
    再以公示送達方式，將前開函件公告於政府採購公告系統，
    並刊登於政府採購公報，因聲請人未於規定期限內提出異議
    ，故於同年1月29日函請行政院公共工程委員會，於92年3月
    4日公告停權1年，而聲請人主張其於92年4月23日始知悉被
    停權之事，於92年5月6日去函請求確認停權處分無效，經相
    對人拒絕，遂向高雄高等行政法院提起行政訴訟。案經該院
    審理結果，認聲請人起訴無理由，而以92年度訴字第554號
    判決駁回其訴。聲請人不服，提起上訴，亦經本院以94年度
    裁字第810號裁定（下稱原確定裁定）以聲請人未具體指摘
    原判決究有何違背法令，上訴為不合法為由，駁回上訴而告
    確定。聲請人乃於法定期間內向高雄高等行政法院具狀，以
    原確定裁定有行政訴訟法第273條第1項第1款及第6款之事由
    ，聲請再審，經該院裁定移送本院審理。
三、本件聲請再審意旨略謂：按送達文件違反強制或禁止規定者
    ，應係無效；又「行政處分，應送達相對人．．．對其發生
    效力」，為行政程序法第110條第1項所明定。系爭行政處分
    未經合法送達，僅為單方行政行為，未對處分對象產生任何
    法效，原裁定認事用法顯有違誤云云。經核聲請再審意旨，
    無非關於本案之實體上主張，與原確定裁定從程序上駁回聲
    請人之上訴之內容無關。依聲請再審意旨，難認原確定裁定
    有聲請人所指之再審事由，再審之聲請應予駁回。
四、依行政訴訟法第283條、第278條第2項、第104條、民事訴訟
    法第95條、第78條，裁定如主文。
中    華    民    國    95    年    2     月    16    日
                  第四庭審判長法  官  趙  永  康
                              法  官  鄭  淑  貞
                              法  官  侯  東  昇
                              法  官  黃  淑  玲
                              法  官  林  文  舟
以  上  正  本  證  明  與  原  本  無  異
中    華    民    國    95    年    2     月    17    日
                              書記官  阮  桂  芬


司法院資訊處製作；財團法人民間司法改革基金會備份。
